臺灣新北地方法院板橋簡易庭民事裁定
111年度板聲字第230號
聲  請  人  何天龍  

相  對  人  滙誠第一資產管理股份有限公司

法定代理人  莊仲沼  
上列當事人間聲請停止執行事件，本院裁定如下：
    主  文
聲請人供擔保新臺幣陸仟壹佰參拾玖元後，本院一一一年度司執
字第一一九二四二號清償債務事件之強制執行程序，於本院一一
一年度板簡字第二五二八號債務人異議之訴事件裁判確定或因和
解、撤回起訴而終結前，應暫予停止。
    理  由
一、按有回復原狀之聲請，或提起再審或異議之訴，或對於和解
    為繼續審判之請求，或提起宣告調解無效之訴、撤銷調解之
    訴，或對於許可強制執行之裁定提起抗告時，法院因必要情
    形或依聲請定相當並確實之擔保，得為停止強制執行之裁定
    ，強制執行法第18條第2 項定有明文。次按法院依強制執行
    法第18條第2 項定擔保金額而准許停止強制執行之裁定者，
    該項擔保係備供債權人因停止執行所受損害之賠償，其數額
    應依標的物停止執行後，債權人未能即時受償或利用該標的
    物所受之損害額，或其因另供擔保強制執行所受之損害額定
    之，非以標的物之價值或其債權額為依據，最高法院86年度
    台抗字第442 號裁定意旨可資參照。次按將來之薪資請求權
    ，可能因債務人之離職，或職位變動，或調整薪津，而影響
    其存在或範圍，凡此種非確定之債權，如執行法院已就此種
    債權發移轉命令，在該債權未確定受清償前，執行程序尚不
    能謂己終結，亦有最高法院63年度第3 次民庭會議決議可資
    參照。
二、經查，本件相對人即債權人以臺灣嘉義地方法院110年度司
    促字第9763號支付命令暨確定證明書，為執行名義，聲請就
    聲請人即債務人之財產為強制執行，聲請執行之債權額為新
    臺幣（下同）40,925元，及其中37,925元自民國95年5月19
    日起至清償日止，按年息5%計算之利息，經本院以111年度
    司執字第119242號強制執行事件（下稱系爭執行事件）受理
    等情，業經調取系爭執行事件卷宗查核無訛。又聲請人已以
    相對人上開債權請求權罹於時效為由，向本院提起債務人異
    議之訴等情，亦經調取本院111年度板簡字第2528號債務人
    異議之訴事件卷宗核閱屬實，故聲請人聲請停止執行，於法
    尚無不合。而聲請人所提起之上開債務人異議之訴事件，經
    核訴訟標的金額為40,925元，為不得上訴第三審案件，參考
    各級法院辦案期限實施要點規定，第一、二審簡易程序審判
    案件之期限分別為10個月、2年，加上裁判送達、上訴、分
    案等期間，兩造間債務人異議之訴審理期限約需3年，爰以
    此預估本件獲准停止執行，因而致相對人執行延宕期間所生
    利息並取其概數，認相對人因停止執行所受損害為6,139元
    （計算式：40,925元×5%×3年＝6,139元，元以下四捨五入）
    ，爰酌定相當擔保金額6,139元予以准許之。三、依強制執
    行法第18條第2項，裁定如主文。
中　　華　　民　　國　　111 　年　　11　　月　　25　　日
                  臺灣新北地方法院板橋簡易庭
                      法　官　許珮育
以上正本係照原本作成。
如不服本裁定，應於送達後10日內，向本院提出抗告狀並表明抗
告理由，如於本裁定宣示後送達前提起抗告者，應於裁定送達後
10日內補提抗告理由書（須附繕本），並繳納抗告費新臺幣一千
元。
中　　華　　民　　國　　111 　年　　11　　月　　26　　日
                      書記官　吳昌穆